【裁判字號】    96,交聲,1311
【裁判日期】    970314
【裁判案由】    違反道路交通管理處罰條例聲明異議
【裁判全文】
臺灣士林地方法院交通事件裁定        96年度交聲字第1311號
原處分機關  交通部公路總局台北區監理所
異議人即
受處分人    乙○○
上列異議人即受處分人因違反道路交通管理處罰條例案件，對於
交通部公路總局台北區監理所民國96年9 月21日所為之處分（原
處分案號：北監自裁字裁40-C00000000號）聲明異議，本院裁定
如下：
    主  文
異議駁回。
    理  由
一、按汽車駕駛人飲用酒類或其他類似物後其吐氣所含酒精濃度
    超過每公升0.25毫克或血液中酒精濃度超過百分之0.05以上
    者，不得駕車，道路交通安全規則第114 條第2 款定有明文
    。又汽車駕駛人，駕駛汽車經測試檢定有酒精濃度超過規定
    標準者，處新臺幣（下同）1 萬5 千元以上6 萬元以下罰鍰
    ，並當場移置保管其車輛及吊扣其駕駛執照1 年，道路交通
    管理處罰條例第35條第1 項第1 款亦有明文。又汽車駕駛人
    有本條例第35條第1 項之情形者，應接受道路交通安全講習
    ，同條例第24條第1項第2款定有明文。
二、原處分意旨略以：本件異議人即受處分人乙○○於民國（下
    同）96年9 月20日22時40分，駕駛車牌號碼5D-0787 號自用
    小客車，行經臺北縣淡水鎮○○街○ 段47巷口時，因酒後駕
    車，經臺北縣政府警察局淡水分局中山派出所警員甲○○當
    場攔停對其進行呼氣酒精濃度測試，測得其呼氣酒精濃度達
    每公升0.40毫克，已逾規定不得駕駛車輛之濃度標準，乃依
    法掣單舉發違規，爰依道路交通管理處罰條例第35條第1 項
    第1 款之規定及第24條第1 項第2 款（裁決書漏載此部分法
    條，惟處罰主文有載明）規定，裁處異議人罰鍰19,500元，
    吊扣駕駛執照1 年，並施以道安講習。
三、異議意旨略以：伊被攔檢當時要求買水漱口、喝水後在原攔
    檢地進行酒測，但警員不同意，而要求將伊帶回派出所進行
    酒測。伊於向測試器吐完氣的瞬間，警員馬上用一只塑膠袋
    封住吹口，直到測試器的測試值上升到0.4 毫克才鬆手，伊
    質疑警員為何用塑膠袋封住吹口，袋內是否有東西，伊認為
    酒測程序有瑕疵。異議人向原處分機關表示不服舉發，經原
    處分機關裁決維持舉發結果後，異議人於法定期限內向本院
    交通法庭聲明異議等語。
四、經查：
（一）異議人即受處分人乙○○駕駛5D-0787 號自用小客車，於
      96年9 月20日22時40分許，行經臺北縣淡水鎮○○街○ 段
      47巷口時，經警舉發「酒醉駕車經酒測值每公升0.40毫克
      」之違規行為，有臺北縣政府警察局96年9 月20日北縣警
      交字第C00000000 號舉發違反道路交通管理事件通知單、
      酒測單及酒後時間確認單影本各1 紙附卷可稽，且異議人
      自承有服用啤酒七、八杯，足見異議人確有酒後駕車之事
      實，此部份事實堪以認定。
（二）異議人即受處分人乙○○雖辯稱：伊做完酒測後，警員把
      伊的吹嘴用塑膠袋套住，所以伊拒絕簽名，伊認為酒測程
      序有瑕疵才異議云云。證人即舉發本件違規之臺北縣政府
      警察局淡水分局中山派出所警員甲○○到庭結證稱：「（
      問：當日取締經過？）我和同事巡邏，在學府路、水源街
      口看到受處分人開車經過，他車窗搖下，看到他臉色有喝
      過酒的樣子，所以騎乘摩托車去追受處分人，請他靠右停
      車，聞到他身上有酒味，我告知受處分人，若要在現場酒
      測，就請同事把酒測器送到現場，之後受處分人願意陪同
      我們到所內進行酒測。到派出所後，依規定（酒後確認單
      ），我們提供一杯水給受處分人漱口（當事人要求），等
      了15分鐘後才進行酒測，受測試人吹後吹嘴上面會有口水
      ，所以我用乾淨的塑膠袋套上要把吹嘴從儀器上拿出來。
      一吹完數據會跳，等到數據跳完後，我們才會把吹嘴從儀
      器上取下。」、「當時我使用的塑膠袋是包覆吹嘴的塑膠
      袋。受處分人一吹完我就用塑膠袋把吹嘴套住，等顯示數
      值出來後我再把吹嘴彈開。」（見本院97年2 月15日訊問
      筆錄）本件異議人剛從餐廳喝了7 、8 杯啤酒，經過了3
      分鐘，即被值勤員警甲○○當場攔停，其後又與員警到達
      淡水分局中山派出所，以水漱口，等待15分鐘後，方進行
      酒精濃度測試，已符合酒後確認單所規定飲酒結束未逾15
      分鐘以上，經等候已達飲酒結束15分鐘以上，且使用礦泉
      水漱口後，再實施酒測，其酒測結果係合乎正當程序。縱
      如異議人所稱，員警拒絕現場檢測，也不影響本次酒測之
      合法性。又員警所用之塑膠袋，其功用係包覆酒測器之吹
      嘴，以便於將吹嘴從儀器上拿下，異議人質疑塑膠袋包覆
      吹嘴，而指稱酒測不合法，尚無可採。異議人復又辯稱：
      伊要再吹，警員不願意，所以伊質疑警員的酒測程序有瑕
      疵云云。經本院核閱酒精濃度測試單，其測定值為0.40，
      此有測試單影本1 紙在卷可稽，且為異議人所自認（見本
      院97年2 月15日訊問筆錄第3 頁），故對於本件異議人實
      施酒測，測得其吐氣所含酒精濃度為每公升0.40毫克之檢
      測結果，應認為正確無誤，自可作為舉發依據。是異議人
      所辯，尚不足採。
  五、綜上所述，異議人確有於前述時、地酒後駕車，且吐氣中
      所含酒精濃度高於每公升0.40毫克之違規行為，原處分機
      關依前述道路交通管理處罰條例第35條第1 項第1 款、第
      24條第1 項第2 款規定，裁處異議人罰鍰19,500元，並吊
      扣駕駛執照1年 ，施以道路交通安全講習，核無違誤，本
      件異議為無理由，應予駁回。
  六、據上論斷，應依道路交通案件處理辦法第19條，裁定如主
      文。
中    華    民    國    97    年    3     月    14    日
                  交通法庭法  官  賴邦元
以上正本證明與原本無異
如不服本裁定應於送達後5日內向本院提出抗告狀
                          書記官  游育慈
中    華    民    國    97    年    3     月    14    日


司法院資訊處製作；財團法人民間司法改革基金會備份。
